臺灣高等法院民事裁定
110年度抗字第1284號
抗  告  人  徐進宗  


上列抗告人因與相對人張進興間停止強制執行事件，對於中華民
國110年10月5日臺灣桃園地方法院110年度聲字第321號裁定提起
抗告，本院裁定如下： 
    主  文
抗告駁回。
抗告費用由抗告人負擔。
    理  由
一、按有回復原狀之聲請，或提起再審或異議之訴，或對於和解為繼續審判之請求，或提起宣告調解無效之訴、撤銷調解之訴，或對於許可強制執行之裁定提起抗告時，法院因必要情形或依聲請定相當並確實之擔保，得為停止執行之裁定，強制執行法第18條第2項定有明文。而所謂相當並確實之擔保，係備供債權人因停止執行所受損害之賠償，故法院定擔保金額時，自應斟酌該債權人因停止執行可能遭受之損害，以為衡量之標準。而債權人因停止執行可能遭受之損害，在確定判決命為金錢給付之情形，係指債權人因停止執行延後受償，未能即時利用該款項，所可能遭受之損害而言（最高法院96年度台抗字第538號裁定參照）。
二、本件抗告人執臺灣新北地方法院103年度重訴字第875號、本
    院104年度重上字第1142號判決及最高法院109年度台上字第
    289號裁定（下合稱原確定判決）為執行名義，聲請對相對
    人財產為強制執行，經原法院以109年度司執字第68585號所
    有權移轉登記等強制執行事件（下稱系爭執行事件）受理在
    案，雖原確定判決主文第一項係命相對人給付抗告人新臺幣
    （下同）34,221,365元本息，第二項則係命相對人應將坐落
    桃園市○○區○○段000000地號土地所有權應有部分4分之1（下
    稱系爭土地）移轉登記予抗告人，然抗告人僅針對主文第一
    項聲請強制執行，業據本院調閱系爭執行事件全卷查核屬實
    。嗣相對人以發現足以推翻原確定判決之新證據，並向本院
    聲請再審為由，依強制執行法第14條第1項規定提起債務人
    異議之訴，經原法院110年度重訴字第366號受理在案（下稱
    本案訴訟），並依強制執行法第18條第2項規定，聲請停止
    系爭執行事件之執行程序，亦經本院調閱本案訴訟事件查核
    明確。原法院以相對人提起債務人異議之訴，合於強制執行
    法第18條第2項規定，且為免其將來訴訟判決確定或終結後
    受有無法回復之損害，認有供擔保停止執行之必要，並斟酌
    抗告人未能即時受償可能所受之損害，依各級法院辦案期限
    實施要點規定之審判案件期限，本案訴訟約需4年4月之審理
    期間，加計裁判送達、上訴等期間，以4年6月預估抗告人因
    無法即時受償原確定判決主文第一項債權額34,221,365元，
    可能遭受法定利息損失7,699,807元【計算式：34,221,365×
    5％×（4＋6/12）＝7,699,807，元以下四捨五入】，裁定准相
    對人供擔保7,699,807元後，系爭執行事件之執行程序於本
    案訴訟終結或判決確定前暫予停止，經核與首開規定，尚無
    不合。
三、抗告意旨雖以：相對人依原確定判決，除應清償債權金額34
    ,221,365元外，尚應移轉登記系爭土地予伊，惟遭相對人配
    偶蔡畇蓁持公證契約查封系爭土地，致伊無法持原確定判決
    辦理移轉系爭土地所有權，乃對相對人提起損害賠償訴訟，
    經原法院109年度重訴字第766號判決相對人應賠償37,801,3
    00元本息確定（下稱另案確定判決），經伊執之聲請原法院
    110年度司執字第71799號損害賠償強制執行事件（下稱另案
    執行事件），並與系爭執行事件併案執行，故原法院尚應加
    計另案確定判決金額為其聲請強制執行債權金額，重據此酌
    定相對人聲請停止強制執行應供擔保金等語。惟查，抗告人
    執另案確定判決為執行名義聲請強制執行，雖經併入系爭執
    行事件併案執行，業經本院依職權調閱系爭執行事件查核明
    確，然二者實屬不同執行名義之執行程序，且相對人聲請停
    止執行者僅為系爭執行事件，並非另案執行事件，故抗告人
    主張應將併案執行之另案確定判決債權額計入核算相對人聲
    請停止執行應供擔保金額云云，容有誤會。
四、綜上，原裁定依相對人聲請命其應供擔保金額7,699,807元
    停止系爭執行事件之執行程序，並無不當，抗告意旨指摘原
    裁定關於擔保金額部分不當，聲明廢棄，為無理由，應予駁
    回。
五、據上論結，本件抗告為無理由，爰裁定如主文。
中　　華　　民　　國　　111 　年　　1 　　月　　5 　　日
                  民事第四庭    
                        審判長法  官  傅中樂
                              法  官  汪曉君
                              法  官  管靜怡
正本係照原本作成。
本裁定除以適用法規顯有錯誤為理由外，不得再抗告。如提起再
抗告，應於收受送達後10日內委任律師為代理人向本院提出再抗
告狀。並繳納再抗告費新臺幣１千元。
中　　華　　民　　國　　111 　年　　1 　　月　　5 　　日

　　　　　　　　　　　　　    書記官  蕭進忠